fi: Aluspaidan tyyli: Pyöreä kaula; Pitkähihainen; Hihaton; Lämpö; V-aukko; Muu
zh-TW: 汗衫款式: 圓領; 長袖; 無袖; 熱顯像; V 字領; 其他
ja: アンダーシャツスタイル: クルーネック; 長袖; ノースリーブ; サーマル; Vネック; その他
nl: Stijl onderhemd: Ronde hals; Lange mouwen; Mouwloos; Thermisch; V-hals; Andere
sk-SK: Štýl tielka: Bezgoliérový; Dlhý rukáv; Bez rukávov; Termálny; Výstrih do V; Iné
en: Undershirt style: Crew neck; Long sleeved; Sleeveless; Thermal; V-neck; Other
ru: Фасон майки: Круглый вырез; С длинными рукавами; Без рукавов; Термо; V-образный вырез; Другое
it: Stile canottiera: A girocollo; Maniche lunghe; Senza maniche; Termico; Scollo a V; Altro
nb: Underskjortestil: Rund hals; Lange ermer; Ermeløs; Termisk; V-hals; Annet
bg-BG: Стил на долна дреха: Кръгло деколте; С дълъг ръкав; Без ръкави; Термично; V-образно; Други
es: Estilo de camiseta: Cuello redondo; Mangas largas; Sin mangas; Térmica; Escote en V; Otros
th: สไตล์เสื้อซับใน: คอกลม; แขนยาว; ไม่มีแขน; เก็บความร้อน; คอวี; อื่นๆ
lt-LT: Apatinių marškinėlių stilius: Prigludęs kaklas; Ilgos rankovės; Be rankovių; Terminiai; V formos; Kita
sl-SI: Stil spodnje majice: Okrogel; Z dolgimi rokavi; Brez rokavov; Topla; V-izrez; Drugo
hr-HR: Model potkošulje: Okrugli izrez; Dugih rukava; Bez rukava; Termo; V-izrez; Ostalo
cs: Styl tílka: Výstřih ke krku; Dlouhé rukávy; Bez rukávů; Tepelné; Výstřih do V; Jiné
vi: Kiểu áo lót: Cổ tròn; Dài tay; Không tay; Nhiệt; Cổ chữ V; Khác
tr: Fanila tarzı: Bisiklet yaka; Uzun kollu; Kolsuz; Termal; V yaka; Diğer
da: Undertrøjestil: Rund hals; Langærmet; Ærmeløs; Termisk; V-hals; Andet
pt-PT: Estilo de camiseta: Gola redonda; Mangas compridas; Sem mangas; Térmico; Decote em V; Outro
ko: 언더셔츠 스타일: 크루넥; 긴 소매; 민소매; 열감지; V넥; 기타
fr: Style maillot de corps: Col rond; À manches longues; Sans manches; Thermique; Col en V; Autre
hu: Trikó stílusa: Kerek nyakú; Hosszú ujjú; Ujjatlan; Termo; V-nyakú; Egyéb
el: Στυλ επάνω εσώρουχου: Λαιμός πληρώματος; Μακρυμάνικο; Αμάνικο; Θερμικά; Λαιμόκοψη V; Άλλο
pt-BR: Estilo de camiseta: Gola redonda; Manga longa; Sem mangas; Térmico; Decote em V; Outro
pl: Styl podkoszulka: Okrągły dekolt; Długie rękawy; Bez rękawów; Termiczny; Dekolt w serek; Inne
zh-CN: 汗衫款式: 圆领; 长袖; 无袖; 保暖; V 领; 其他
de: Unterhemd-Stil: Rundhalsausschnitt; Langärmlig; Ärmellos; Thermisch; V-Ausschnitt; Sonstiges
ro-RO: Tip cămașă de corp: Guler rotund; Cu mânecă lungă; Fără mâneci; Termic; Decolteu în V; Altele
sv: Stil på undertröja: Rund halsringning; Långa ärmar; Ärmlös; Termisk; V-ringad; Övrigt